【裁判字號】    99,上易,2617
【裁判日期】    991230
【裁判案由】    侵占
【裁判全文】
臺灣高等法院刑事判決                99年度上易字第2617號
上  訴  人
即  被  告  費聿偉
上列上訴人因犯侵占案件，不服臺灣臺北地方法院99年度易字第
2207號，中華民國99年10月29日第一審判決（聲請簡易判決處刑
案號：臺灣臺北地方法院檢察署99年度偵字第16743 號），提起
上訴，本院判決如下：
    主  文
上訴駁回。
    理  由
一、本案經本院審理結果，認第一審以上訴人即被告費聿偉犯刑
    法第337條侵占遺失物罪，判處罰金新臺幣1 萬4千元，核其
    認事用法及量刑均無不當，應予維持，並引用第一審判決書
    記載之事實、證據及理由（如附件）。
二、被告上訴意旨略以：被告聲請指紋鑑定，偵查及原審均未採
    納，係就為被告公平正義之維護及重大利益關係事項，未為
    調查，顯然違背法令；證人即便利商店人員未具備指紋比對
    之能力，其證詞未經過驗證，依刑事訴訟法第160 條，不得
    為證據；且法院於民國99年9 月30日至其住處搜索無物，何
    以認定據為己有，判決顯然矛盾等語。
三、惟查：告訴人遺失之黑色筆記簿並未查獲扣案，自無從採取
    指紋為指紋鑑定。然證人即告訴人賴明忠陳稱：於99年6 月
    15日下午5 時許，前往臺北市○○區○○路2段220巷33號「
    全家便利商店」內閱讀雜誌時，將其所攜帶之黑色筆記簿 1
    本暫置於雜誌架上，嗣於購物離去該商店時，忘了取走該筆
    記簿而遺留在該商店等語（見偵卷第8-9 頁）。復參以監視
    錄影畫面顯示被告於18時24分40秒伸手拿取黑色筆記簿，於
    18點26分59秒手持黑色筆記簿走至便利商店門口，1於8點26
    分0 秒走出便利商店門口，手上有黑色筆記簿，有監視錄影
    畫面翻拍照片及臺灣臺北地方法院檢察署檢察官勘驗筆錄在
    卷可按（見偵卷第16-18、35 頁）。而被告亦於原審供稱：
    翻拍照片中該名站在該商店內書報架前，並拿取黑色不詳物
    品後離去之人為其本人等語（見原審卷第11頁），已足認被
    告確係拾獲告訴人遺失於便利商店之黑色筆記簿並侵占入己
    。又原審並未以便利商店人員之證詞作為認定被告有罪之依
    據，被告指摘不得為證據，尚有誤會。至於警方前往被告位
    於臺北市○○區○○路4段101巷93號住處搜索無著，雖未扣
    得該黑色筆記簿，然被告自便利商店取走告訴人所有之黑色
    筆記簿並予侵占入己，已如前述，其於侵占後為其他處分致
    無從查獲，並無礙於其犯行之認定。被告上訴意旨，仍執前
    詞否認犯罪，指摘原判決不當，為無理由，應予駁回。
據上論斷，應依刑事訴訟法第368條、第373條，判決如主文。
本案經檢察官洪威華到庭執行職務。
中    華    民    國    99    年    12    月    30    日
                  刑事第五庭  審判長 法  官  李英勇
                                     法  官  崔玲琦
                                     法  官  劉秉鑫
以上正本證明與原本無異。
不得上訴。
                                     書記官  蔡宜蓁
中    華    民    國    99    年    12    月    30    日
附錄：本案論罪科刑法條全文
中華民國刑法第337條
（侵占遺失物罪）
意圖為自己或第三人不法之所有，而侵占遺失物、漂流物或其他
離本人所持有之物者，處5百元以下罰金。

司法院資訊處製作；財團法人民間司法改革基金會備份。
